# 远期园林绿化池塘进固定资产

提问人：zcy2401 时间：2022-12-03 16:40:42
请教老师三个问题：
1 、企业拿美元存款 100 万去办理远期合约，期限 9 个月，买入时点 1 月 1 号汇率6.3， 9 个月后卖出时点7.0，卖出时的锁价汇率6.7。由于都在一年以内，公司未对（6.7和7.0之间的差额）确认公允价值变动收益，能在卖出时点直接确认投资收益（-30万）吗？对应科目是交易性金融负债还是衍生金融负债？
2 、企业找供应商开发安全生产信息化平台，支出记在建工程，由于开发的平台始终无法达到使用状态，双方产生争议，对方认为已履约完成要求支付剩余款项，企业则要求退款，双方目前诉诸法律程序，截止期末尚无结论。与此同时，公司为不影响生产，找替代供应商重新开发并最终形成固定资产。那么原计入在建工程的部分该如何处理，挂了很长时间了。
3 、企业的园林绿化支出、办公楼前建花坛的支出能进固定资产吗？

回答人：chenyiwei
1 、因为整个合同期未跨年，故也可以接受对（6.7和7.0之间的差额）在卖出时点直接确认投资收益。一般可以列交易性金融负债，但对涉及金额大、衍生品交易相对重大的企业也可以单列“衍生金融负债”会计科目和报表项目。
2 、不论最终能否退款，该项目均已不再满足确认资产的条件，应计提减值准备，并在履行必要审批程序后予以核销处理。后续如果收到退款的，则计入营业外收入。
3 、可参考：《中审众环研究 2020 》之“问题1-1-11（绿化支出的会计处理）”。